臺灣雲林地方法院刑事裁定              100年度聲字第691號
聲  請  人
即  被  告  廖英俊
上列聲請人因被告違反毒品危害防制條例案件（100 年度訴字第
344 號、100 年度訴字第367 號）被羈押，聲請具保停止羈押，
本院裁定如下：
    主  文
聲請駁回。
    理  由
一、聲請意旨略以：伊的腹水很嚴重，從羈押迄今，監所給予的
    醫療照顧不足，希望以新臺幣3 萬元供擔保。為此，請求裁
    定准予具保停止羈押。
二、按羈押之被告，現罹疾病，非保外治療顯難痊癒，如經具保
    聲請停止羈押，不得駁回。被告經法官訊問後，認為犯罪嫌
    疑重大，而有下列情形之一，非予羈押，顯難進行追訴、審
    判或執行者，得羈押之︰(一)逃亡或有事實足認為有逃亡之虞
    者。(二)有事實足認為有 湮滅、偽造、變造證據或勾串共犯
     或 證人之虞者。(三)所犯為死刑、無期徒刑或最輕本刑為5
    年以上有期徒刑之罪者。分為刑事訴訟法第114 條第3 款及
    第101 條第1 項明文。次按刑事被告經訊問後，認有法定羈
    押原因，於必要時得羈押之，所謂必要與否或執行羈押後，
    有無繼續之必要，仍許法院斟酌訴訟進行程度及其他一切情
    事而為認定，除有刑事訴訟法第114 條各款所列情形之一不
    得駁回者外，准許與否，該管法院有自由裁量之權，衡非被
    告所得強求（最高法院46年度台抗字第6 號判例參照）。經
    查：
(一)、被告因違反毒品危害防制條例案件，前經本院訊問後，認其
    涉犯毒品危害防制條例第10條第1 項之施用第一級毒品罪，
    且有臺灣雲林地方法院檢察署受保護管束人採尿具結書、臺
    灣檢驗科技股份有限公司濫用藥物尿液檢驗報告等在卷可稽
    ，足認被告犯罪嫌疑重大，且其係經發佈通緝始到案，有逃
    亡之事實，具有羈押之原因及之必要，本院依刑事訴訟法第
    101 條第1 項第1 款之規定，於民國100 年6 月16日裁定並
    執行羈押在案。
(二)、被告患有C 型肝炎，有臺大雲林分院100 年4 月1 日診斷證
    明書附卷可憑，而本院就聲請人在雲林看守所內有無接受醫
    療、是否有戒護救醫必要向雲林看守所函詢，經函覆: 被告
    雖有所訴肝炎疾病發作之情事，惟經該所醫師診療後簽稱：
    該收容人自訴肝炎疾病，但病情尚穩定，已開藥治療、持續
    監測中等語，此有法務部矯正署雲林看守所100 年7 月7 日
    雲所衛字第1003000507號函文在卷可稽，再以腹水為C 型肝
    炎病程上之發展，腹水雖為肝硬化之表徵，但並非無法治療
    ，有肝病防治學術基金會衛教資料在卷可參，況臺大醫院雲
    林分院診斷證明書記載，聲請人亦未有陷入肝昏迷情形，且
    雲林看守所如所內設備無法診治聲請人時，自會戒護被告就
    醫，然依雲林看守所函文顯示被告狀態現屬穩定，可見以雲
    林看守所目前所內醫療程度，足以維持被告身體狀況。據此
    ，難謂被告所罹患肝病非得保外就醫方可治療，被告主張自
    與刑事訴訟法第114 條第3 款未合，。
(三)、被告係經發佈通緝始到案，已有逃亡事實，又被告前因毒品
    危害防制條例有1 年3 月有期徒刑，以及因撤銷假釋之殘刑
    8 月6 日將送臺灣雲林地方法院檢察署檢察官執行，有臺灣
    雲林地方法院檢察署100 年7 月12日雲檢火100 執緝237 字
    第19709 號函文在卷為佐，復被告因100 年度訴字第344 號
    、第367 號、第465 號（合併審判）經判處有期徒刑2 年，
    如准許被告具保停止羈押，難保被告無逃避長達數年之刑事
    執行程序之動機，是其羈押之原因及其必要性仍繼續存在，
    綜上，本件聲請為無理由，應予駁回。
三、依刑事訴訟法第220 條，裁定如主文。
中    華    民    國   100    年    7     月    13    日
                  刑事第一庭    法  官  王子榮
以上正本證明與原本無異。
如不服本裁定，應於裁定送達後5 日內向本院提出抗告狀（須附
繕本）。
                                書記官  陳俊偉
中    華    民    國   100    年    7     月    13    日